# 求助陈版主：关于境外分红的账务处理

提问人：lcx2456 时间：2021-07-14 18:07:52
我国某居民企业A，在乙国设立一家持股 80%的子公司，收到乙国子公司投资收益 1900 万元，子公司已在乙国缴纳企业所得税 1000 万元，子公司当年税后利润全部分配，乙国预提所得税率 5%。（注：该居民企业适用 25%的企业所得税，无纳税调整金额，境外已纳税额选择分国不分项抵免方式）。
可抵免税额＝1900÷（ 1 －5%）×5%＋1000×80%＝ 900 （万元）
应纳税所得额＝ 1900 ＋ 900 ＝ 2800 （万元）
抵免限额＝2800×25%＝ 700 （万元），可抵免税额 900 万元，实际抵免税额为 700 万元。
请问这个分回的会计分录A怎么做？按多少做投资收益，计入当年的利润总和？

回答人：chenyiwei
投资收益为税前金额 1900 万元；在乙国缴纳的预提所得税和在中国缴纳的企业所得税均计入所得税费用。